【裁判字號】    95,易,590
【裁判日期】    950504
【裁判案由】    毒品危害防制條例
【裁判全文】
臺灣高雄地方法院刑事判決               95年度易字第590號
公  訴  人  臺灣高雄地方法院檢察署檢察官
被      告  乙○○
上列被告因毒品危害防制條例案件，經檢察官提起公訴（95年度
毒偵字第1641號），本院判決如下：
    主  文
乙○○連續施用第二級毒品，累犯，處有期徒刑伍月，如易科罰
金，以參佰元折算壹日。扣案之甲基安非他命壹大包（驗後淨重
貳拾壹點肆柒公克）、貳小包（合計驗後淨重零點柒參公克）均
沒收銷燬之；空夾鍊袋陸拾玖個、電子秤壹個均沒收之。
    事  實
一、乙○○前於民國92年間，因施用毒品案件，經本院以93年度
    毒聲字第606 號裁定送觀察、勒戒後，認無繼續施用毒品傾
    向，於93年5 月14日執行完畢釋放，經臺灣高雄地方法院檢
    察署檢察官於以92年度毒偵字第6679號、93年度核退偵字第
    242 號不起訴處分確定。又於93年間因竊盜案件，經本院以
    93年度簡字第3559號判決有期徒刑4 月確定，於93年12月28
    日易科罰金執行完畢。詎不知悔悟，於觀察勒戒執行完畢後
    5 年內復基於概括犯意，自94年8 月間某日起至95年1 月21
    、22日某時止，連續在高雄市○鎮區○○街52號2 樓等處，
    以將因甲基安非他命置於玻璃吸食器內以火燒烤成煙，吸食
    煙霧方式，施用第二級毒品甲基安非他命多次。嗣於95 年1
    月27日下午4 時45分許，在高雄市○鎮區○○路與鎮海路口
    為警查獲，並扣得其所有之第二級毒品甲基安非他命1 大包
    （驗後淨重21.47 公克）、2 小包（合計驗後淨重0.73公克
    ）及被告所有供其施用毒品之空夾鍊袋69個、電子秤1 個。
二、案經高雄市政府警察局前鎮分局報請臺灣高雄地方法院檢察
    署檢察官偵查起訴辦。
    理  由
一、本件被告鄭炳文所犯為死刑、無期徒刑、最輕本刑為3 年以
    上有期徒刑以外之罪，其於準備程序進行中，就被訴事實為
    有罪之陳述，經告知簡式審判程序之旨，並聽取當事人之意
    見後，本院認宜以獨任進行簡式審判程序，而裁定進行簡式
    審判程序審理，合先敘明。
二、上揭事實，業據被告於警詢及本院審理中自白不諱，又扣案
    之晶體1 大包、2 小包經送請高雄醫學大學附設中和紀念醫
    院檢驗結果，該晶體為甲基安非他命成分，驗後淨重分別21
    .47 公克及合計0.73公克，有該醫院95年4 月25日編號0000
    -000、0000-000號檢驗報告2 紙在卷（見本院卷第16、17頁
    ）足憑。並有扣案之空夾鍊袋69個及電子秤1 個在卷可稽，
    足徵被告前開施用第二級毒品甲基安非他命之自白，核與事
    實相符，被告連續施用第二級毒品甲基安非他命之犯行，應
    堪認定。至被告為警查獲時所採取之尿液，經送請送高雄市
    立凱旋醫院檢驗結果，雖呈甲基安非他命陰性反應，此有上
    開醫院95年2 月8 日濫用藥物尿液檢驗報告1 紙附卷可稽（
    偵卷第63頁），惟因採尿時間距離被告自承最後1 次施用甲
    基安非他命係於94年1 月21、22日（見本院卷第27頁）已逾
    5 、6 日，是該驗尿報告自無法佐證被告前開施用第二級毒
    品甲基安非他命之事實，併此敘明。
三、被告前於92年間，因施用毒品案件，經本院以93年度毒聲字
    第606 號裁定送觀察、勒戒後，認無繼續施用毒品傾向，於
    93年5 月14日執行完畢釋放，經臺灣高雄地方法院檢察署檢
    察官於以92年度毒偵字第6679號、93年度核退偵字第242 號
    不起訴處分確定，此有臺灣高等法院被告前案紀錄表及前開
    不起訴處分書各1 份在卷可參，是被告本件連續施用第二級
    甲基安非他命之行為，既然均係在93年5 月14日觀察勒戒執
    行完畢釋放後，5 年內再犯毒品危害防制條例第10條第1 項
    ，應依毒品危害防制條例第23條第2 項之規定，予以處罰。
四、核被告所為，係犯毒品危害防制條例第10條第2 項之施用第
    二級毒品罪。被告持有第二級毒品後進而施用，其持有之低
    度行為應為施用之高度行為所吸收，故不另論其持有毒品罪
    。另按持有第一級毒品淨重達5 公克以上者，持有第二級毒
    品淨重達10公克以上者，加重其刑至2 分之1 ，毒品危害防
    制條例第11條第4 項、行政院93年1 月7 日院臺法字第0930
    080551號令訂定之「轉讓持有毒品加重其刑之數量標準」固
    設有規定。本案被告持有第二級毒品甲基安非他命1 大包、
    2 小包，合計淨重高達22.20 公克，惟比較毒品危害防制條
    例第10條第2 項施用第一級毒品罪及第11條第2 項持有第一
    級毒品罪，加重後之持有第二級毒品罪之法定刑仍較施用第
    二級毒品罪之法定刑為輕，尚不生重度法吸收輕度法之吸收
    關係，自應論以施用第二級毒品罪，附此敘明。又被告94年
    8 月間某日起至95年1 月21、22日某時止，先後分別施用第
    二級毒品之行為，時間緊接，犯罪構成要件相同，顯係基於
    概括之犯意反覆為之，為連續犯，應依刑法第56條之規定，
    論以1 施用第二級毒品罪，並應依法加重其刑。
五、再被告前於93年間因竊盜案件，經本院以93年度簡字第3559
    號判決有期徒刑4 月確定，於93年12月28日易科罰金執行完
    畢，有前開被告前案紀錄表1 紙在卷可佐，被告於有期徒刑
    執行完畢後，5 年內再犯本件有期徒刑以上之罪，為累犯，
    應依刑法第47條之規定，加重其刑，被告同時有2 種以上刑
    之加重事由，應依法遞加之。爰審酌被告前因施用毒品經觀
    察、勒戒之程序後，仍不知悛悔，不思戒除惡習，竟再次施
    用毒品自戕其身，顯然缺乏戒絕毒品之決心，惟其行為尚未
    害及他人及其犯後坦承犯行，態度尚稱良好等一切情狀，量
    處如主文所示之刑。
六、扣案甲基安非他命1 大包（淨重分別21.47 公克）、2 小包
    （合計淨重0.73公克）為毒品，不論屬於犯人所有與否，均
    應依毒品危害防制條例第18條第1 項前段之規定，沒收銷燬
    之。另扣案之空夾鍊袋69個、電子秤1 個，均係被告所有，
    為供被告施用第二級毒品所用之物，業據被告於警詢時陳明
    在卷，爰依刑法第38條第1 項第2 款之規定，併為沒收之宣
    告。
據上論斷，應依刑事訴訟法第273 條之1 第1 項、第299 條第1
項前段，毒品危害防制條例第10條第2 項、第18條第1 項前段，
刑法第11條、第56條、第47條、第38條第1 項第2 款，罰金罰鍰
提高標準條例第2 條，判決如主文。
本案經檢察官甲○○到庭執行職務。
中    華    民    國    95    年    5    月    4      日
                  刑事第十庭    法  官  楊淑珍
以上正本證明與原本無異。
如不服本判決，應於判決送達後10日內，向本院提出上訴狀。
中    華    民    國    95    年    5    月    4      日
                                書記官  林秀敏
附錄本件論罪法條全文：
毒品危害防制條例第10條
施用第一級毒品者，處6月以上5年以下有期徒刑。
施用第二級毒品者，處3年以下有期徒刑。


司法院資訊處製作；財團法人民間司法改革基金會備份。
